臺灣板橋地方法院民事裁定　　　　　　100年度監宣字第292號
聲　　請　　人
即受監護宣告人　黃惠文
上列聲請人聲請撤銷監護宣告事件，本院裁定如下：
    主    文
臺灣高雄地方法院九十二年度禁字第二八二號宣告禁治產事件宣
告黃惠文（女、民國○○○年○○月○○日生、身分證統一編號
：Ｚ000000000號）為受監護宣告之人之裁定應予撤銷
。
聲請程序費用由聲請人負擔。
    理    由
一、本件聲請意旨略以：聲請人即受監護宣告人黃惠文前經臺灣
    高雄地方法院於民國93年1 月16日以92年度禁字第282 號民
    事裁定宣告禁治產，並由其父親黃富雄為監護人。現聲請人
    已完全康復，能夠處理自己事務，為此，依民事訴訟法第
    619 條規定，聲請鈞院裁定撤銷禁治產宣告等語，並檢附戶
    籍謄本2 件為證。
二、按民法總則中華民國97年5 月2 日修正之條文施行前，已為
    禁治產宣告者，視為已為監護宣告，並於修正施行後，適用
    修正後之規定，民法總則施行法第4 條第2 項定有明文，而
    該民法總則修正條文已於98年11月23日施行。次按受監護之
    原因消滅時，法院應依前項聲請權人之聲請，撤銷其宣告；
    依民法規定得聲請監護宣告之人，於監護宣告之原因消滅後
    ，得聲請撤銷監護宣告，修正後之民法第14條第2 項、民事
    訴訟法第619 條亦分別定有明文。
三、經查:
(一)聲請人即受監護宣告人黃惠文前經臺灣高雄地方法院於93年
    1 月16日以92年度禁字第282 號民事裁定宣告禁治產，並由
    其父親黃富雄為監護人等情，業據聲請人提出戶籍謄本之記
    事欄為證，並經本院依職權調閱本院99年度監宣字第446 號
    撤銷監護宣告事件、臺灣高雄地方法院99年度監宣370 號撤
    銷監護宣告事件民事卷宗查明無訛，自應認為真實。而依前
    揭民法總則施行法之規定，視為已對黃惠文為監護宣告，並
    適用修正後之規定，先予敘明。
(二)聲請人主張其經就醫診治，已完全康復，能夠處理自己事務
    等情，本院審驗受監謢宣告人之心神狀況，並於100 年12月
    2 日在鑑定人即財團法人台灣省私立台北仁濟院附設仁濟療
    養院新莊分院莊曄媺醫師前訊問受監護宣告人：「（問：是
    否知道今天要來做什麼事情？）我知道，是要撤銷無行為能
    力之人。我目前住在新北市○○區○○路，我是民國○○年○○
    月○○日生。」、「（問：如果你買東西花了80元，給你100
    元，剩多少？）20元。」、「（問：是否知道目前總統是誰
    ？）馬英九。」等語（見本院100 年12月2 日非訟事件筆錄
    ），聲請人均能正確回答。又鑑定人莊曄媺醫師鑑定結果係
    認：「個案思考及行為受精神疾病影響，生活功能、社會功
    能下降，無法勝任繁重工作，目前可配合精神復健治療，規
    則按時服藥，病情穩定，雖略有情緒波動，失眠等殘餘症狀
    ，生活自理能力可，認知功能也未有嚴重障礙，足以處理自
    己日常事務。故鑑定結論：個案黃惠文依其目前的精神狀態
    ，有能力管理處分自己的財產，可以處理自己的事務。」等
    語，亦有該醫院100 年12月2 日精神鑑定報告書1 份附卷可
    稽。
(三)綜上，聲請人目前言談舉止合宜，可以正常表達意思，並沒
    有明顯之智能或記憶障礙，亦無任何心神喪失或精神耗弱之
    現象，堪信聲請人已能自為意思表示、受意思表示，或已能
    辨識其意思表示之效果，其受監護宣告之原因已消滅。從而
    ，聲請人聲請撤銷其前開監護宣告裁定，為有理由，應予准
    許。
四、依民事訴訟法第622 條第1 項，裁定如主文。
中    華    民    國    100    年    12    月    16   日
                  家 事 法 庭  法  官  許映鈞
以上為正本係照原本作成。
如對本裁定抗告須於裁定送達後10日內向本院提出抗告狀。
中    華    民    國    100    年    12    月    16   日
                               書記官  劉春美